# 质量赔款

提问人：15821941584 时间：2019-04-10 21:37:21
请教版主，企业以前期间确认的销售相关的应收账款，本期和对方签订质量赔款协议，冲减前期确认的应收款，说是对方用了原料造出来的产品不符合质量要求，现在无法退货，要求不付货款，有双方签订的质量赔款协议，这个应该怎么做会计处理呢？

回答人：chenyiwei
这种情况作为销售折扣与折让处理（也可以理解为销售退回，但不一定退还实物），按冲减的应收账款金额，对应冲减销售收入；如果符合增值税规定的开具红字发票条件的，可以根据所开具的红字发票冲减销项税额。
如果此前就产品质量保证或者退货确认过预计负债的，则首先冲减该项预计负债，如果不足冲减的，超出部分再冲减收入。